最高法院刑事判決　　　　　　　　　　　　　　　八十七年度台上字第四一一四號
　　上訴人即
　　被告之妻　黃小鳳
　　被　　告　甲○○
右上訴人因被告違反槍砲彈藥刀械管制條例案件，不服台灣高等法院台南分院中華民
國八十七年九月二日第二審判決（八十七年度上訴字第一三一一號，起訴案號：台灣
嘉義地方法院檢察署八十六年度偵字第七四六三號），提起上訴，本院判決如左：
    主  文
上訴駁回。
    理  由
按刑事訴訟法第三百七十七條規定，上訴於第三審法院，非以判決違背法令為理由，
不得為之。是提起第三審上訴，應以原判決違背法令為理由，係屬法定要件。且必須
依據卷內資料為具體之指摘，並足據以辨認原判決已具備違背法令之形式，始屬相當
。本件原判決認定被告甲○○曾因煙毒案件，經台灣嘉義地方法院判處有期徒刑五年
確定，於民國八十六年一月一日執行完畢。仍不知悔改，於八十三年十二月某日凌晨
三時許，在嘉義市博愛新村四一之二號附近，受其友人翁登川（已於八十四年六月間
死亡）之託，未經許可，無故寄藏美制九○手槍一支、仿奧地利制九○手槍一支、制
式九○子彈七顆及美制手榴彈一顆，將之藏匿於上址左側五十公尺處空地之木材堆中
。嗣於八十六年十一月七日下午一時二十分許，於警方尚未發覺其上開寄藏犯行前，
主動向警方自首供出上情，並帶同警方人員前往起獲上開槍、彈及手榴彈等情。因而
撤銷第一審之判決，改判仍論處被告未經許可，無故寄藏手槍之罪刑（累犯）。業已
明上開事實，已據被告供認綦詳，復有美制九○手槍一支、仿奧地利制九○手槍一
支、制式九○子彈七顆及美制手榴彈一顆扣案可資佐證。而扣案之該槍彈經鑑定結果
，均具有殺傷力，亦有內政部警政署刑事警察局八十六年十一月二十二日刑鑑字第七
七○七六號鑑驗通知書在卷可稽，事證明確，為其所憑之證據及認定之理由。而從上
所述，已足可認定上訴人上開犯行。並說明被告於八十三年間，受託寄藏本件手槍等
物，即成立犯罪，其受寄後持有該手槍等物係受寄之當然結果，為犯罪行為之繼續。
與被告另案於八十六年間持有槍彈罪，經於八十六年八月三十日判決，因未上訴而確
定（台灣嘉義地方法院八十六年度訴字第五七○號）之案件，無裁判上一罪之關係。
又保安處分適用裁判時法，刑法第二條第二項定有明文，被告受寄該槍械時，槍砲彈
藥刀械管制條例雖無強制工作之規定，惟本件裁判時，該條例已修正，對寄藏手槍之
行為，經判處有期徒刑者，應令入勞動場所強制工作，本件被告仍應為強制工作之諭
知。又上訴人自首犯罪，應依上開條例第十八條第一項減輕其刑。上訴意旨略稱：本
件手槍等物之寄託人翁登川已於八十四年六月間死亡，其寄託關係即已終止，自斯持
起被告即為本件手槍等物之單純持有人，與被告另案持有槍彈有裁判上一罪之關係，
而另案被告持有槍彈部分，已判決確定，本件原審未諭知免訴之判決，與法有違；另
本件既應為免訴之判決，八十六年十一月二十四日修正前之槍砲彈藥刀械管制條例並
無強制工作之規定，其強制工作之宣告亦失所附麗；又本件槍械係被告自首報繳，原
審竟予判刑，自非鼓勵改過遷善之道等語，指摘原判決不當。並未針對原判決所為論
斷，依據卷內資料為具體指摘。乃徒就原判決已說明之事項，任意指摘，尚不足據以
辨認原判決具備違背法令之形式。其上訴違背法律上程序，應予駁回。
據上論結，應依刑事訴訟法第三百九十五條前段，判決如主文。
中      華      民      國    八十七    年     十二     月      三      日
                              最高法院刑事第九庭
                                  審判長法官  吳  雄  銘
                                        法官  池  啟  明
                                        法官  石  木  欽
                                        法官  王  憲  義
                                        法官  陳  世  雄
      右正本證明與原本無異
                                              書  記  官
中      華      民      國    八十七    年     十二     月      九      日
